【裁判字號】    94,訴,2201
【裁判日期】    950111
【裁判案由】    槍砲彈藥刀械管制
【裁判全文】
臺灣板橋地方法院刑事判決              94年度訴字第2201號
公  訴  人  臺灣板橋地方法院檢察署檢察官
被      告  甲○○
                    （另案於臺灣臺北監獄臺北分監執行中）
指定辯護人  本院公設辯護人  乙○○
上列被告因槍砲彈藥刀械管制案件，經檢察官提起公訴（九十四
年度偵字第八三七六號），本院判決如下：
    主  文
甲○○未經許可，持有可發射子彈具有殺傷力之改造槍枝，累犯
，處有期徒刑參年貳月，併科罰金新台幣伍萬元，罰金如易服勞
役，以新臺幣玖佰元即銀元參佰元折算壹日。扣案可發射子彈具
有殺傷力之仿BERETTA 廠半自動手槍製造之玩具手槍更換裝土造
金屬槍管而成之改造手槍壹枝（含彈匣壹個，槍枝管制編號：00
00000000號）、具有殺傷力之土造子彈貳顆均沒收。
    事  實
一、甲○○前於民國八十八年間因偽造文書、違反槍砲彈藥刀械
    管制條例、毒品危害防制條例案件，分別經本院判處有期徒
    三月、一年八月、七月，定應執行刑一年十月確定，於九十
    一年十一月二十九日縮刑期滿執行完畢，詎猶不知悔改，明
    知可發射子彈具有殺傷力之改造手槍及子彈，屬於槍砲彈藥
    刀械管制條例管制之槍砲，非經主管機關許可，不得持有、
    寄藏之，竟基於持有改造手槍、子彈之犯意，於九十四年五
    月十日二十時許，在臺北縣板橋市○○○路上，以新台幣三
    萬元之代價，向姓名、年籍不詳綽號「阿文」之成年男子，
    購買可發射子彈具有殺傷力之仿BERETTA 型半自動手槍製造
    之玩具槍，換裝土造金屬槍管改造而成之改造手槍一枝（槍
    枝管制編號：0000000000 號）及 均有殺傷力、直徑8.9 mm
    金屬彈頭之土造子彈二顆（經取樣一顆試射用罄，餘一顆扣
    案），即未經許可置放於身上持有之。嗣於九十四年五月十
    一日十一時許，經警在臺北縣板橋市○○路一七四巷口，盤
    查甲○○所駕駛之車號2T -0555號自小客車，發現上開改造
    手槍及子彈，始悉上情。並扣得上開手槍一枝及子彈二顆等
    物。
二、案經臺北縣政府警察局板橋分局報請臺灣板橋地方法院檢察
    署檢察官偵查起訴。
    理  由
一、上揭事實，業據被告甲○○於警詢時、偵查中及本院審理時
    均坦承不諱，並有搜索筆錄、扣押物品目錄表各一份、查獲
    現場及扣案槍彈照片二十幀附卷可稽，且本件警方所查扣之
    上開改造槍枝及子彈，經送請經內政部警政署刑事警察局鑑
    驗結果，其中改造槍枝一支，係仿BERETTA 廠半自動手槍製
    造之玩具槍更換裝土造金屬槍管改造而成之改造手槍，機械
    性能良好，可擊發適用之子彈，認具有殺傷力，又扣案子彈
    二顆認均係土造子彈（內具直徑8.9mm 之土造金屬彈頭），
    經取樣一顆（內具直徑8. 9mm之土造金屬彈頭）試射，可擊
    發，認具殺傷力等情，有該局九十四年六月二十八日刑鑑字
    第0940096968號槍彈鑑定書一份在卷足憑，堪認被告上開自
    白確與事實相符。綜上所述，本案事證已臻明確，被告犯行
    洵堪認定。
二、核被告甲○○所為，係犯槍砲彈藥刀械管制條例案刑法第八
    條第四項之未經許可持有可發射子彈具有殺傷力之改造槍枝
    罪及同條例第十二條第四項之未經許可持有子彈罪；其以一
    持有行為而觸犯上開二罪名，為想像上競合犯，應依刑法第
    五十五條前段規定，從一重之未經許可持有可發射子彈具有
    殺傷力之改造槍枝罪處斷。被告前於八十八年間因偽造文書
    、違反槍砲彈藥刀械管制條例、毒品危害防制條例案件，分
    別經本院判處有期徒三月、一年八月、七月，定應執行刑一
    年十月確定，於九十一年十一月二十九日縮刑期滿執行完畢
    之事實，有台灣高等法院被告前案紀錄表附卷可按，其於五
    年內再犯本件有期徒刑以上之罪，為累犯，應依刑法第四十
    七條之規定加重其刑。爰審酌槍枝、彈藥之非法製造、寄藏
    、持有及流通等，危害人身安全及社會秩序至鉅，而為國法
    懸為厲禁，並經各類教育及傳媒宣導週知歷數十年，被告應
    無不知之理，詎猶未經許可持有槍枝、子彈，藐視公共規範
    ，欠缺守法觀念，甚為可訾，應予非難，兼衡被告持有槍枝
    之數量，及其素行、犯罪動機、目的、手段、犯罪後坦承犯
    行，態度尚稱良好等一切情狀，量處如主文所示之刑，並諭
    知併科之罰金易服勞役之折算標準，以示懲儆。
三、扣案之改造槍枝一支（槍枝管制編號：0000000000號）、土
    造子彈一顆，依現狀均仍具有殺傷力，而屬違禁物等節，已
    詳如上述，爰依刑法第三十八條第一項第一款規定宣告沒收
    ；又扣案經取樣試射之土造子彈一顆，依現狀已不具有殺傷
    力而非違禁物，爰不為沒收之諭知。
據上論斷，應依刑事訴訟法第二百九十九條第一項前段，槍砲彈
藥刀械管制條例第八條第四項、第十二條第四項，刑法第十一條
前段、第五十五條、第四十七條、第四十二條第二項、第三十八
條第一項第一款，罰金罰鍰提高標準條例第二條，現行法規所定
貨幣單位折算新臺幣條例第二條，判決如主文。
本案經檢察官葉志飛到庭執行職務。
中    華    民    國    95    年    1     月    11    日
            刑事第二庭  審判長法  官  李 釱 任
                              法  官  劉 安 榕
                              法  官  徐 子 涵
上正本證明與原本無異。
如不服本判決，應於判決送達後十日內向本院提出上訴狀。
                              書記官  彭 麗 紅
中    華    民    國    95    年    1     月    12    日
附錄本案論罪科刑法條全文：
槍砲彈藥刀械管制條例第8條
未經許可，製造、販賣或運輸鋼筆槍、瓦斯槍、麻醉槍、獵槍、
空氣槍或第4 條第1 項第1 款所定其他可發射金屬或子彈具有殺
傷力之各式槍砲者，處無期徒刑或5 年以上有期徒刑，併科新臺
幣1 千萬元以下罰金。
未經許可，轉讓、出租或出借前項所列槍枝者，處5 年以上有期
徒刑，併科新臺幣1 千萬元以下罰金。
意圖供自己或他人犯罪之用，而犯前二項之罪者，處無期徒刑或
7 年以上有期徒刑，併科新臺幣 1 千萬元以下罰金。
未經許可，持有、寄藏或意圖販賣而陳列第 1 項所列槍枝者，處
3 年以上10年以下有期徒刑，併科新臺幣700 萬元以下罰金。
第1 項至第3 項之未遂犯罰之。


司法院資訊處製作；財團法人民間司法改革基金會備份。
